【裁判字號】    98,再,21
【裁判日期】    980930
【裁判案由】    虛報進口貨物產地
【裁判全文】
臺中高等行政法院裁定
                                        98年度再字第21號
再 審原 告  敦隆大理石股份有限公司
代  表  人  甲○○
訴訟代理人  蔡振修  律師
再 審被 告  財政部臺中關稅局
代  表  人  乙○○
訴訟代理人  丁○○
            丙○○
上列當事人間因虛報進口貨物產地事件，再審原告不服本院96年
3月28日95年度訴字第413號判決，提起再審之訴，本院裁定如下
︰
    主  文
再審之訴駁回。
訴訟費用由再審原告負擔。
    理  由
一、程序事項：本件再審原告起訴後，再審被告原代表人王亮已
    變更為乙○○，並聲明承受訴訟，核無不合，應予准許。
二、本件再審原告提起再審之訴意旨略謂：緣再審原告委由威政
    報關行有限公司於民國（下同）94年6月1日、6月14日及8月
    10日向再審被告報運進口GRANITE STONE SLAB（花崗石板）
    等石材計4批（進口報單號碼：第DA/BE/94/X902/0447號、
    第DA/AA/94/2711/0100號、第DA/BE/94/Y077/0439號及第DA
    /94/H319/0211號，其中第1批除花崗石板外另有其他石材）
    ，原申報產地為馬來西亞、單價CFR USD 5.8/MTK，經電腦
    核定以C3（應審應驗）方式通關。經再審被告查驗結果，前
    3批進口貨物，實際來貨名稱、箱數、櫃數及發貨人STONE B
    AZAAR SDN.BHD.，與財政部高雄關稅局以高機動字第094009
    號函通報，長榮海運股份有限公司（下稱長榮海運）所簽發
    ，從中國大陸廈門轉口高雄港至馬來西亞之轉口櫃提單（提
    單號碼：000000000000、000000000000、000000000000、00
    0000000000）所載之貨物名稱、箱數、櫃數及收貨人STONE
    BAZAAR SDN.BHD.相同；後1批來貨（進口報單號碼：第DA/9
    4/H319/0211號），實際到貨計12櫃，其中10櫃之貨物名稱
    、箱數及發貨人STONE BAZAAR SDN.BHD.，與長榮海運所簽
    發，從中國大陸廈門轉口高雄港至馬來西亞之轉口櫃提單（
    提單號碼：000000000000）所載之貨物名稱、箱數及收貨人
    STONE BAZAAR SDN.BHD.相同，再審被告乃認定系爭進口貨
    物實際產地為中國大陸，且非屬經濟部公告准許間接進口之
    大陸物品；復據財政部關稅總局驗估處通報之查價結果，改
    按CFR USD 7/MTK核估完稅價格；經審理再審原告虛報進口
    貨物產地、逃避管制之違章成立，並有5年內再犯海關緝私
    條例同一規定之情事，乃依海關緝私條例第37條第3項轉據
    同條例第36條第1項、第3項及第45條規定，分別以再審被告
    94年第00000000號處分書處再審原告貨價1倍之罰鍰新臺幣
    （下同）728,937元；95年第00000000號處分書處再審原告
    貨價1.5倍之罰鍰3,080,166元；95年第00000000號處分書處
    貨價1.5倍之罰鍰2,428,486元；94年第00000000號處分書處
    貨價1.5倍之罰鍰2,831,939元，貨物均沒入。再審原告不服
    ，循序提起復查、訴願，均未獲變更，提起行政訴訟，經本
    院95年度訴字第413號判決「被告95年3月31日中普緝字第09
    51000163號復查決定關於維持被告94年第00000000號處分部
    分及該部分訴願決定均撤銷。原告其餘之訴駁回。」再審原
    告不服，提起上訴，經最高行政法院98年度判字第460號判
    決駁回確定。再審原告對上開本院判決表示不服，依行政訴
    訟法第273條第1項第1款、第13款、第14款事由，提起本件
    再審之訴，並聲明求為判決：(1)原判決（本院95年度訴字第
    413號判決）廢棄。(2)訴願決定及原處分均撤銷。
三、經查：
  (一)按「有下列各款情形之一者，得以再審之訴對於確定終局判
    決聲明不服。但當事人已依上訴主張其事由或知其事由而不
    為主張者，不在此限：一、適用法規顯有錯誤者。．．．十
    三、當事人發見未經斟酌之證物或得使用該證物者。但以如
    經斟酌可受較有利益之裁判者為限。十四、原判決就足以影
    響於判決之重要證物漏未斟酌者。」、「再審之訴不合法者
    ，行政法院應以裁定駁回之。」分別為行政訴訟法第273條
    第1項第1款、第13款、第14款及第278條第1項所明定。
  (二)本件再審原告係以本院95年度訴字第413號判決有行政訴訟
    法第273條第1項第1款、第13款及第14款之事由，向本院提
    起再審之訴。查再審原告對本院95年度訴字第413號判決不
    利再審原告部分不服，提起上訴，業經最高行政法院98年度
    判字第460號判決，以實體上理由維持本院判決確定在案，
    有本院及最高行政法院上開判決在附卷可稽。準此，本件既
    經最高行政法院以實體上之理由維持本院判決確定，再審原
    告雖得依據行政訴訟法第273條第1項第1款至第14款之事由
    ，對最高行政法院判決提起再審之訴，惟如捨最高行政法院
    判決，僅對本院之判決聲明不服，提起再審之訴（見原告行
    政訴訟聲請再審狀及98年9月17日準備程序筆錄），而未對
    最高行政法院98年度判字第460號判決聲明不服求予廢棄，
    並不能使最高行政法院判決失其效力，自難達其再審之目的
    （最高法院72年度臺再字第34號及84年度臺抗字第512號裁
    定參照）。是再審原告僅對本院前開判決聲明不服提起本件
    再審之訴，於法不合，應予駁回。又本件既經以裁定駁回，
    則兩造其他實體上之主張和舉證，毋庸加以論述，附此敘明
    。
四、依行政訴訟法第278條第1項、第104條、民事訴訟法第95條
    ，裁定如主文。
中    華    民    國    98    年     9    月    30    日
                臺中高等行政法院第二庭
                          審判長法  官  胡  國  棟
                                法  官  林  金  本
                                法  官  林  秋  華
以上正本證明與原本無異。
如不服本裁定，應於裁定送達後10日內以書狀敘明理由，經本院
向最高行政法院提起抗告（須依對造人數附具繕本）。
中    華    民    國    98    年    10    月     5    日
                                書記官  李  孟  純


司法院資訊處製作；財團法人民間司法改革基金會備份。
